【裁判字號】    88,訴,459
【裁判日期】    890229
【裁判案由】    搶奪等
【裁判全文】
臺灣苗栗地方法院刑事判決                          八十八年度訴字第四五九號
    公  訴  人  臺灣苗栗地方法院檢察署檢察官
    被      告  丁○○
                乙○○
                丙○○
右列被告因搶奪等案件，經檢察官提起公訴（八十八年度偵字第五五九六號、第五六
八八號、第五六八九號），本院判決如左：
    主      文
丁○○共同意圖為自己不法所有，而搶奪他人之動產，累犯，處有期徒刑捌月；又共
同轉讓第貳級毒品，累犯，處有期徒刑捌月。扣案之第貳級毒品安非他命共重貳點柒
公克（含袋重），沒收銷燬。應執行有期徒刑壹年月，扣案之第貳級毒品安非他命
共重貳點柒公克（含袋重），沒收銷燬。
乙○○共同意圖為自己不法所有，而搶奪他人之動產，處有期徒刑柒月；又共同轉讓
第貳級毒品，處有期徒刑柒月。扣案之第貳級毒品安非他命共重貳點柒公克（含袋重
），沒收銷燬。應執行有期徒刑壹年，扣案之第貳級毒品安非他命共重貳點柒公克（
含袋重），沒收銷燬。
丙○○共同意圖為自己不法所有，而搶奪他人之動產，處有期徒刑柒月。
    事      實
一、丁○○前於民國（下同）八十六年間，因違反麻醉藥品管理條例案件，經臺灣新
    竹地方法院判處有期徒刑四月，於同年十月二十日易科罰金執行完畢，猶不知悔
    改，竟與乙○○、丙○○共同意圖為自己不法之所有，基於搶奪之犯意聯絡，三
    人於八十八年十一月四日十二時許，在苗栗縣頭份鎮○○里○○街十號丁○○住
    處內，先由丙○○以乙○○名義致電甲○○，佯稱欲向何某購買行動電話，並要
    約何某前往苗栗縣頭份鎮○○路二號頭份加油站前交易，嗣於同日十五時三十分
    許，再由乙○○騎乘車號ＩＨＷ─八六三號重型機車，搭載丁○○依約至上開加
    油站前與甲○○會面，到場後，丁○○隨即下車進入甲○○車內觀視行動電話，
    正當何某開啟手持內裝六支全組摩托羅拉Ｖ三六八八型行動電話機組之袋口供丁○○觀看之際，丁○○即趁甲○○不及防備，強取該只置物袋後迅及下車，旋由
    乙○○駕車搭載其逃離現場。
二、丁○○、乙○○另基於轉讓第二級毒品安非他命之犯意，於八十八年十一月十四
    日，先由丁○○以電話聯絡乙○○至其住處雞籠內取出安非他命，囑託邱某代為
    保管，並將部分安非他命轉交予丙○○，嗣乙○○依囑前往取出安非他命，即於
    同年月十五日晚間十時許，在苗栗縣頭份地政事務所前，將受託交付之安非他命
    轉交予丙○○，迨同年月十八日，經檢察官指揮員警執行搜索丙○○、乙○○住
    處，當場起獲安非他命（含袋重）一．九公克（扣存於八十八年度毒偵字第七二
    二號卷）、０．八公克（扣存於八十八年度偵字第五六八八號卷）等物，據丙○○供述始悉上情。
二、案經苗栗縣警察局頭份分局移送臺灣苗栗地方法院檢察署檢察官偵查起訴。
    理      由
一、訊據被告丙○○固不否認曾以電話與被害人甲○○聯絡之事實，惟辯稱：乙○○
    指使其以電話聯絡被害人，伊因好奇而與被害人聯絡，但其並未參與行搶云云；
    被告丁○○則辯稱：伊係經被害人同意而取走電話，並非搶奪而來，且係丙○○
    負責與被害人洽談，伊並不清楚雙方如何約定云云；被告乙○○另辯稱：伊並未
    打電話給被害人，亦未參與搶奪，當日係丁○○欲購買電話而委請其騎車搭載前
    往約定地點，伊並不知丁○○行搶電話云云。然查右揭搶奪事實，業據被害人甲○○於警訊及偵查中指訴歷歷，並據證人即鍵龍通訊行負責人黎文鈞到庭就其收
    購被告丁○○、丙○○行搶所得行動電話之情證述綦詳；又本件經執行搜索被告
    丁○○、丙○○住處結果，當場起獲被害人甲○○所有之行動電話一具、電池一
    只，有搜索扣押證明筆錄、被害人贓物認領保管單在卷可佐；另被告丙○○於偵
    查中亦供稱：伊與被告丁○○、乙○○商議後，經由乙○○授意，遂以邱某名義
    與被害人聯絡交易行動電話等語，足證被告三人確曾謀議共同犯罪，甚屬明確。
    雖被告丁○○陳稱係經被害人同意而取走電話之語，然徵諸被告丁○○於偵查中
    自陳前未曾向被害人購買行動電話，且其不識被害人，當日亦未約定如何付款等
    情，衡之常情，一般人對於素不相識，且前未有商業交易往來之人，豈有未約定
    付款方式而任憑他人取走價值高達十餘萬元物品之理？又被告三人若確係交易上
    開行動電話，又何需再轉賣予鍵龍通訊行？是被告所辯已屬堪疑；且本件據被害
    人甲○○指稱被告丁○○行搶行動電話下車離去時，伊曾叫喚丁○○未獲置理，
    當時被告乙○○均坐於機車上未曾離去現場等情，益徵被告丁○○所陳獲致被害
    人同意取走電話乙節，顯無足採。又被告乙○○雖矢口否認參與搶奪犯行，並稱
    當日係因被告丁○○以電話聯絡其前往陳某住處，委請其搭載陳某至頭份加油站
    購買電話，且其到達上開加油站後，便至附近便利商店購買香煙，嗣見丁○○與
    被害人道別，始搭載丁○○離去，故其不知丁○○行搶電話，亦未參與行搶云云
    ，然以被告乙○○確曾參與謀議，且於搭載被告丁○○前往會晤被害人時，自始
    至終均在現場等候，分據被告丙○○、被害人甲○○供述在卷，已如前述，則其
    所辯諸情，已有不符；另被告乙○○將其持用之0000000000號行動電
    話交付被告丙○○，並授意被告丙○○與被害人聯絡等情，亦據被告丁○○、丙○○於偵查中供述明確，足徵被告乙○○確曾參與謀議行搶無疑，其所辯亦屬卸
    責之詞，不足採信。綜上所述，被告三人搶奪犯行均堪認定。
二、訊據被告丁○○矢口否認轉讓安非他命犯行，訊之被告乙○○於偵查中固不否認
    受丁○○之託，代為保管並交付安非他命予丙○○等事實，惟偵查中先辯稱：丁○○因本案羈押後，即以電話囑其至陳某住處雞籠內取出透明塑膠袋盛裝之物，
    並要求其代為保管及轉交予丙○○，伊不知丁○○囑託轉交之物係安非他命云云
    。於本院審理中再轉稱：安非他命係伊的，亦係伊轉讓予被告丙○○而與被告丁○○無關云云，然查，右揭轉讓毒品之事實，業據被告丙○○於警訊及偵查中指
    訴甚明，核與隔離訊問被告乙○○供述情節相符，是被告丁○○所辯情節，已無
    足採；又被告乙○○既係受託前往被告丁○○住處雞籠內取物，一般人對此反於
    常情之置物地點，定當起疑，何獨乙○○未能起疑而探知內裝物品？且被告乙○○受託轉交之安非他命係置於透明塑膠袋內，則被告焉有不能從外觀一望而知屬
    於何物之理？況被告乙○○於本院審理中亦自承係伊轉讓安非他命予被告丙○○
    ，是被告乙○○所辯亦無可信。此外，並有扣案安非他命可資佐證，事證明確，
    被告丁○○、乙○○轉讓毒品犯行亦堪認定。
三、核被告丁○○、乙○○、丙○○三人就上開搶奪行動電話所為，係犯有刑法第三
    百二十五條第一項之搶奪罪，被告三人就該犯行有犯意聯絡、行為分擔為共同正
    犯。被告丁○○、乙○○二另犯有毒品危害防制條例第八條第二項之轉讓第二級
    毒品罪。被告丁○○、乙○○二人就轉讓安非他命犯行，有犯意聯絡、行為分擔
    為共同正犯。被告丁○○、乙○○二人轉讓前持有安非他命之低度行為應為轉讓
    安非他命之高度行為吸收，不另論罪。被告丁○○、乙○○二人所犯上開二罪間
    ，犯意各別、行為互殊、罪名有異，應分論併罰。被告丁○○曾於八十六年間因
    違反麻醉藥品管理條例案件，經台灣新竹地方法院判處有期徒刑四月確定，並於
    八十六年十月二十日易罰金執行完畢，此有台灣苗栗地方法院檢察署刑案資料查
    註紀錄表及本院被告全國前案紀錄表在卷足憑，其於有期徒刑執行完畢五年內再
    犯本件有期徒刑以上之罪，為累犯，應依刑法第四十七條之規定加重其刑。爰審
    酌被告丁○○已有違反麻醉藥品條例犯行，右開安非他命原係被告丁○○所有，
    被告丁○○、乙○○、丙○○三人犯後復否認犯行，暨其三人犯罪之動機、目的
    、手段等一切情狀，分別量處如主文所示之刑，並就被告丁○○、乙○○二人部
    分，定其應執行之刑。末查扣案如事實欄之安非他命係屬違禁物，應依毒品危害
    防制條例第十八條第一項前段沒收銷燬之。
據上論斷，應依刑事訴訟法第二百九十九條第一項前段，毒品危害防制條例第八條第
二項、第十八條第一項前段、刑法第十一條前段、第二十八條、第三百二十五條第一
項、第四十七條、第五十一條第五款，判決如主文。
本案經檢察官陳義忠到庭執行職務。
中      華      民      國    八十九    年      二      月    二十九    日
                                        台灣苗栗地方法院刑事庭
                                            法  官  姚  銘  鴻
右正本證明與原本無異。
如不服本判決，應於送達後十日內向本院提出上訴狀 (須附繕本) ，上訴於台灣高等
法院台中分院。
                                            書記官  崔  玉   屏
中      華      民      國    八十九    年      二      月    二十九    日
附錄本案論罪科刑法條全文：
刑法第三百二十五條第一項
意圖為自己或第三人不法之所有，而搶奪他人之動產者，處六月以上五年以下有期徒
刑。


司法院資訊處製作；財團法人民間司法改革基金會備份。
